【裁判字號】    90,易,40
【裁判日期】    900130
【裁判案由】    毒品危害防制條例
【裁判全文】
台灣板橋地方法院刑事判決                              九十年度易字第四０號
    公  訴  人  台灣板橋地方法院檢察署檢察官
    被      告  甲○○
右列被告因違反毒品危害防制條例案件，經檢察官提起公訴（八十九年度偵字第二０
０六三號及八十九年度毒偵字第五七二九號），本院判決如左：
    主  文
甲○○施用第二級毒品，處有期徒刑肆月，如易科罰金，以佰元折算壹日。
    事  實
一、甲○○前因施用毒品案件，先後二次分別經依本院以八十七年度毒聲字第一三五
    六號及八十八年度毒聲字第一一三二號先後裁定送觀察、勒戒後，均無繼續施用
    毒品之傾向，經台灣板橋地方法院檢察署檢察官分別以八十七年度偵字第一七六
    一六號與八十八年度偵字第四八七七號處分不起訴確定。猶不知悔改，嗣又於民
    國（下同）八十九年八月二十一日晚八時許為警查獲前九十六小時內，在不詳地
    點以不詳之方法，施用第二級毒品安非他命一次。嗣於八十九年八月二十一日晚
    八時許，在台北縣三重市○○○路九十六號五樓為警查獲，並扣得非其所有之吸
    食器一組。
二、案經台北縣警察局三重分局報請台灣板橋地方法院檢察署檢察官偵查起訴。
    理  由
一、訊據被告甲○○對於施用第二級毒品安非他命一次之事實並不否認；惟辯稱：伊
    不知道是何時施用云云。經查：被告為警查獲時所採集之尿液檢體，經送往台灣
    檢驗科技股份有限公司以酵素免疫分析法及氣相層析質譜儀法檢驗之結果，確有
    安非他命陽性反應，有台北縣衛生局八十九年九月十三日八九北衛檢字第五六七
    三九號函暨所附該公司用藥物尿液檢驗報告在卷可稽。次查；依本院歷來審判經
    驗得知甲基安非他命經口服投與後約百分之七十於二十四小時內自尿中排出，約
    百分之九十於九十六小時內自尿中排出，且甲基安非他命成分之檢出與其投與方
    式、投與量一量個人體質、採尿時間與檢測儀器之精密度等諸多因素有關，依推
    斷最長不會超過四日亦即九十六小時，有行政院衛生署藥物食品檢驗局八十一年
    二月八日（81）藥檢壹字第００一一五六號函可佐。故依上開函示之說明，被告
    施用安非他命之時間為八十九年八月二十一日晚八時許為警查獲前九十六小時內
    。又被告前因二次施用毒品案件，經本院分別以八十七年度毒聲字第一三五六號
    及八十八年度毒聲字第一一三二號先後裁定送觀察、勒戒，均認無繼續施用毒品
    之傾向，分別經台灣板橋地方法院檢察署檢察官以八十七年度偵字第一七六一六
    號與八十八年度偵字第四八七七號不起訴處分確定，有上開不起訴處分書二紙附
    卷足憑。其三犯施用毒品，罪證明確，應予依法論科。
二、查安非他命依其成癮性、濫用性及對社會危害性之程度，已為毒品危害防制條例
    第二條第二項第二款之規定列為第二級毒品。核被告所為，係犯毒品危害防制條
    例第十條第二項施用第二級毒品之罪。又被告非法持有第二級毒品安非他命之低
    度行為，已為其施用之高度行為所吸收，不另論罪。爰審酌被告之品行、智識程
    度、安非他命戕害身心、害人害己及被告前因二次施用安非他命之犯行經送觀察
    、勒戒後，猶不思戒解革除惡習，仍再度施用安非他命以及被告犯罪後之態度等
    一切情狀，量處如主文所示之刑，並諭知易科罰金之折算標準，以示懲儆。至扣
    案之吸食器一組，並非被告所有，業經被告供明在卷，亦無證據證明係屬被告所
    有，自無從於本案中宣告沒收，附此說明。
據上論斷，應依刑事訴訟法第二百九十九條第一項前段，毒品危害防制條例第十條第
二項，刑法第十一條前段、第四十一條，罰金罰鍰提高標準條例第二條，判決如主文
。
本案經檢察官曾文鐘到庭執行職務
中      華      民      國      九十        年    一      月    卅      日
                                      台灣板橋地方法院刑事第二庭
                                          法  官  潘  長  生
右正本證明與原本無異
如不服本判決，應於送達後十日內向本院提出上訴狀
                                          書記官  王  增  華
中      華      民      國      九十        年    二      月    一      日
附錄本案論罪科刑法條全文：
毒品危害防制條例第十條：
施用第一級毒品者，處六月以上五年以下有期徒刑。
施用第二級毒品者，處三年以下有期徒刑。


司法院資訊處製作；財團法人民間司法改革基金會備份。
